臺灣屏東地方法院刑事判決
111年度訴字第150號
公  訴  人  臺灣屏東地方檢察署檢察官
被      告  鍾茂強



選任辯護人  李靜怡律師（法扶律師）
被      告  黃怡婷



指定辯護人  薛國棟律師
上列被告因違反毒品危害防制條例案件，經檢察官提起公訴（11
1年度偵字第1251號、第2922號）及移送併案審理（111年度偵字
第3373號），本院判決如下：
    主  文
鍾茂強犯如附表一編號一至五所示之罪，各處如附表一編號一至
五所示之刑及沒收。應執行有期徒刑柒年。 
黃怡婷犯如附表一編號一、二所示之罪，各處如附表一編號一、
二所示之刑。應執行有期徒刑參年陸月。 
    事  實
一、鍾茂強與黃怡婷均明知甲基安非他命係毒品危害防制條例第
    2條第2項第2款所列之第二級毒品，依法不得販賣、持有，
    竟分別為下列犯行：
  ㈠鍾茂強與黃怡婷共同基於販賣第二級毒品甲基安非他命以營
    利之犯意聯絡，於附表1編號1、2所示時間、地點，以附表1
    編號1、2所示方式，共同販賣甲基安非他命予附表1編號1、
    2所示對象。
  ㈡鍾茂強基於販賣第二級毒品甲基安非他命以營利之犯意，於
    附表1編號3-5所示時間、地點，以附表1編號3-5所示方式，
    販賣甲基安非他命予附表1編號3-5所示對象。
二、嗣警方於111年1月12日16時55分許，警方持本院核發之搜索
    票至鍾茂強與黃怡婷位於屏東縣○○鎮○○路0巷00號住處執行
    搜索，當場扣得如附表2所示之物。
三、案經屏東縣政府警察局潮州分局報告臺灣屏東地方檢察署檢
    察官偵查起訴。
    理  由
一、按被告以外之人於審判外之言詞或書面陳述，除法律有規定
    者外，不得作為證據，刑事訴訟法第159條第1項固定有明文
    。惟被告以外之人於審判外之陳述，雖不符同法第159條之1
    至之4之規定，而經當事人於審判程序同意作為證據，法院
    審酌該言詞陳述或書面陳述作成時之情況，認為適當者，亦
    得為證據，同法第159條之5第1項，亦規定甚明。查本院下
    列所引用具傳聞性質之證據，檢察官、被告鍾茂強、黃怡婷
    （下合稱被告2人）及其等之辯護人均同意有證據能力（見
    本院111年度訴字第150號卷《下稱本院卷》第117、153、208
    、220頁），基於尊重當事人對於傳聞證據之處分權，及證
    據資料愈豐富，愈有助於真實發現之理念，又本院審酌該等
    證據之作成情況，並無違法取證或其他瑕疵，且與本案均具
    關聯性，認為以之作為證據為適當，參諸上開規定，自均具
    證據能力。
二、認定事實所憑證據及理由
  ㈠上開犯罪事實，業經被告2人於警詢、偵查及本院審理中均坦
    承不諱（見偵1251卷第53-61、79-81、99、105-109、235-2
    37、275-276頁；本院聲羈卷第20頁；本院卷第24、116、15
    2、207、220頁），核與證人即購毒者陳維志（見偵1251卷
    第348-349、358-359、378-379頁）、黃嘉敏（見偵1251卷
    第283-297、338-339頁）於警詢及偵查中之證述相符，並有
    通訊監察譯文表、通話紀錄、本院111年聲搜字000019號搜
    索票、屏東縣政府警察局潮州分局搜索扣押筆錄、扣押物品
    目錄表、扣押物品收據、蒐證照片、通聯調閱查詢單、證人
    黃嘉敏指認被告2人之指認犯罪嫌疑人紀錄表、犯罪嫌疑人
    指認表、編號與真實姓名對照表、證人陳維志指認被告2人
    之指認犯罪嫌疑人紀錄表、犯罪嫌疑人指認表、編號與真實
    姓名對照表及本院通訊監察書等件在卷可稽，且有如附表2
    所示扣案物可憑；而扣案如附表2編號1所示晶體1包，經檢
    驗確為甲基安非他命成分，有高雄醫學大學附設中和紀念醫
    院檢驗醫學部毒品室濫用藥物檢驗報告（報告編號：S00000
    -00）1份存卷可憑（見偵3373卷第221頁），足認被告2人前
    揭自白核與事實相符，得採為認定事實之證據。
  ㈡按販賣毒品之所謂販賣行為，係行為人基於營利之目的，而
    販入或賣出毒品而言。販賣毒品者，其主觀上須有營利之意
    圖，且客觀上有販賣之行為即足構成，至於實際上是否已經
    獲利則非所問。即於有償讓與他人之初，係基於營利之意思
    ，並著手實施，而因故無法高於購入之原價出售，最後不得
    不以原價或低於原價讓與他人時，仍屬販賣行為。必始終無
    營利之意思，縱以原價或低於原價有償讓與他人，方難謂為
    販賣行為，而僅以轉讓罪論處（最高法院100年度台上字第4
    683號判決意旨參照）。次按販賣毒品乃違法行為，交易雙
    方類皆以隱匿秘密之方式而為，且毒品無公定價格，每次購
    買價量，隨時可能依雙方關係深淺、資力、需求量及對行情
    之認知、來源是否充裕、查緝是否嚴緊，購買者被查獲時供
    述來源對象之可能性風險等因素之評估，因而異其標準，機
    動調整，非可一概而論。販賣毒品之利潤所得，除經坦承犯
    行或價量俱屬明確者外，本難查得實情，是以除非別有積極
    事證，足認係以同一價量委託代買、轉售或無償贈與，確未
    牟利以外，尚難執此遽認非法販賣毒品之證據尚有不足（最
    高法院97年度台上字第1012號、97年度台上字第3557號判決
    意旨參照）。查被告2人所為如附表1編號1、2所示共同販賣
    第二級毒品予購毒者之過程，以及被告鍾茂強單獨所為如附
    表1編號3-5所示販賣第二級毒品予購毒者之過程中，既均有
    向購毒者換取金錢並交付毒品，則行為外觀上顯均具備販賣
    毒品犯行之構成要件，對被告2人而言應極具風險性，而被
    告2人與前開購毒者間復無深刻交情或其他密切關係，足認
    有從中賺取買賣價差牟利之意圖及事實，應屬合理認定，依
    上開判決意旨，概可認被告2人均係出於營利之意圖而為之
    ，即屬販賣行為。
  ㈢綜上，本案事證明確，被告2人上開犯行洵堪認定，應依法論
    科。
三、論罪科刑：
　㈠核被告2人就附表1編號1、2所為，及被告鍾茂強就附表1編號
    3-5所為，均係犯毒品危害防制條例第4條第2項之販賣第二
    級毒品罪。被告2人各次販賣甲基安非他命前，持有甲基安
    非他命之低度行為，為其後販賣之高度行為所吸收，均不另
    論罪。
　㈡被告2人就附表1編號1、2所示犯行，具有犯意聯絡及行為分
    擔，應論以共同正犯。
　㈢被告鍾茂強所犯5次販賣第二級毒品罪（即附表1編號1-5），
    及被告黃怡婷所犯2次販賣第二級毒品罪（即附表1編號1、2
    ），犯意各別，行為互殊，各應予分論併罰。
　㈣刑之加重、減輕：
　⒈累犯部分：　
　　被告鍾茂強前因犯：①妨害公務罪，經本院以105年度簡字第
    1192號判處有期徒刑5月確定，②施用第二級毒品罪，經本院
    以105年度審易字第1121號判處有期徒刑6月，被告鍾茂強上
    訴後，經臺灣高等法院高雄分院以106年度上易字第408號駁
    回上訴而確定，③④竊盜罪，經本院以106年度易字第102號判
    處有期徒刑9月、5月，均經確定，嗣前揭①至④所示各罪刑，
    經本院以107年度聲字第1640號裁定應執行有期徒刑1年10月
    確定（下稱甲案），又因犯施用第二級毒品罪，經本院以10
    7年度簡字第625號判處有期徒刑6月確定（下稱乙案），甲
    乙案接續執行，於108年5月13日縮短刑期假釋（因接續執行
    他案所處拘役刑90日，迨於108年8月10日始出監），所餘刑
    期付保護管束，並於108年10月27日假釋期滿未遭撤銷以執
    行完畢論等情，有其臺灣高等法院被告前案紀錄表在卷可稽
    ，且為被告鍾茂強所不爭執（見本院卷第216頁），其於受
    上開有期徒刑執行完畢後5年內，故意再犯本案有期徒刑以
    上之各罪，符合累犯之要件，而檢察官於起訴書所記載被告
    鍾茂強出監之日期固有違誤，然確有該案件經法院論罪科刑
    之紀錄，且起訴書已記載有刑案資料查註紀錄表可參（見起
    訴書第4頁；偵1251卷第203-222頁），又公訴檢察官於本院
    審理時稱：被告之前案紀錄表請作為量刑之參考，請審酌被
    告鍾茂強前案資料，於本案前有多次毒品案件，被告鍾茂強
    構成累犯，請依法加重刑責等語（見本院卷第216-217頁）
    ，堪認檢察官已就前階段被告鍾茂強構成累犯之事實，以及
    後階段應加重其刑之事項，有所主張並具體指出證明方法。
    故本院審酌被告鍾茂強於前案施用毒品犯行執行完畢後，再
    犯罪質更重之販賣第二級毒品罪，且被告鍾茂強並無顯可憫
    恕之情事，依後述毒品危害防制條例第17條第2項減輕其刑
    後，亦無情輕法重之憾，是依累犯加重並未使其應負擔刑罰
    超過其罪責之情形，仍應適用刑法第47條第1項累犯之規定
    ，除最重本刑無期徒刑依法不得加重外，均加重其刑。另基
    於精簡裁判之要求，爰不於判決主文為累犯之諭知（最高法
    院110年度台上大字第5660號裁定意旨參照）。
　⒉毒品危害防制條例第17條第2項部分：
　⑴按犯毒品危害防制條例第4條至第8條之罪於偵查及歷次審判
    中均自白者，減輕其刑，毒品危害防制條例第17條第2項定
    有明文。再按毒品危害防制條例第17條第2項所謂自白，係
    指犯罪嫌疑人或被告，對於其過往之所作所為，而符合於構
    成犯罪要件之基本的社會事實之陳述，重點在於事實之供認
    ，而非法律之評價，蓋因後者屬執法人員之職責，不應歸由
    行為人負擔。是行為人對於犯罪之基本社會事實，無論為主
    動說出或被動回答，亦不管係全部吐實或主要部分供明而保
    留不影響犯罪成立之部分真相，既然已經有助於重要關鍵事
    實之釐清，仍不失為自白（最高法院107年台非字第41號判
    決可資參照）；被告就該當於構成要件之具體事實坦承不諱
    ，應認已「自白」犯罪，要不因被告主觀上對其所為是否成
    立犯罪、觸犯何罪等各節有無認識而受影響；又所謂自白乃
    對自己之犯罪事實全部或主要部分為肯定供述之意。至行為
    人之行為應如何適用法律，既屬法院就所認定之事實，本於
    職權而為法律上之評價，故被告是否曾為自白，不以自承所
    犯之罪名為必要（最高法院101年度台上字第709號、第404
    號判決意旨亦可參考）。
　⑵被告鍾茂強所犯如附表1編號1-5所示販賣第二級毒品之犯行
    ，於偵查及本院審理中均供承不諱，業已認定如前，均應依
    毒品危害防制條例第17條第2項規定，減輕其刑。
　⑶被告黃怡婷就附表1編號1所示犯行，於警詢時供稱：我接到
    藥腳的電話要向鍾茂強購買安非他命毒品，但是鍾茂強出去
    還沒回來，而藥腳就先過來鍾茂強的住處，先叫我拿安非他
    命毒品給他，後來我拿安非他命毒品要下樓的時候，剛好鍾
    茂強就回來了，我就直接將安非他命拿給鍾茂強，由鍾茂強
    跟藥腳進行毒品交易等語（見偵1251卷第105-106頁），就
    附表1編號2所示犯行，於警詢時供稱：綽號弟阿之男子，以
    行動電話號碼0000000000撥打給鍾茂強所持用之電話號碼00
    00000000，因為當時鍾茂強不在家，所以我幫他接聽，約過
    5分鐘後我聽到摩托車的聲音，知道綽號弟阿之男子已到達
    樓下，我就下樓跟他交易安非他命毒品，一手交錢一手交貨
    ，有交易成功等語（見偵1251卷第105-106頁），足認被告
    黃怡婷於偵查中就上開販賣第二級毒品犯行之主要事實已為
    肯定之供述，復於本院審理中為認罪之陳述，自均應依毒品
    危害防制條例第17條第2項規定，減輕其刑（公訴檢察官就
    被告黃怡婷有毒品危害防制條例第17條第2項減刑規定之適
    用亦表示無意見《見本院卷第227頁》）。
　⒊毒品危害防制條例第17條第1項部分：
　　被告鍾茂強雖供稱其毒品來源係綽號「源仔」之男子等語（
    見偵1251號卷第61頁），惟偵查犯罪機關並未因被告鍾茂強
    之供述而查獲毒品來源一情，有屏東縣政府警察局潮州分局
    111年3月20日潮警偵字第11130595000號函暨所附職務報告
    及本院111年5月31日公務電話紀錄等件在卷可憑（見本院卷
    第93-95、193頁），故無毒品危害防制條例第17條第1項規
    定之適用。
  ⒋刑法第59條部分：
　　再按犯罪之情狀顯可憫恕，認科以最低刑度仍嫌過重者，得
    酌量減輕其刑，刑法第59條定有明文。所謂「顯可憫恕」，
    係指被告之犯行有情輕法重之情，客觀上足以引起一般人同
    情，處以法定最低刑度仍失之過苛，尚堪憫恕之情形而言；
    而販賣第二級毒品罪之法定刑為無期徒刑、7年以上有期徒
    刑，然同為販賣第二級毒品之人，其原因動機不一，犯罪情
    節未必盡同，或有大盤毒梟者，亦有中、小盤之分，甚或僅
    止於吸毒者同儕間為求互通有無之情形亦所在多有，其因販
    賣行為所獲致之利益與造成危害社會程度自屬有異，法律科
    處此類犯罪，所設之法定最低本刑不可謂不重。為達懲儆被
    告，並可達防衛社會之目的者，自須依客觀之犯行與主觀之
    惡性二者加以考量其情狀，是否有可憫恕之處，適用刑法第
    59條之規定酌量減輕其刑，期使個案裁判之量刑符合比例原
    則。查本案被告黃怡婷與同案被告鍾茂強共犯如附表1編號1
    、2所示販賣第二級毒品犯行，對於社會之危害固屬非微，
    惟被告黃怡婷係因與同案被告鍾茂強為同居之男女朋友關係
    而代為接聽電話、交付毒品，並於收取價金後轉交予同案被
    告鍾茂強，被告黃怡婷於本案中顯係基於聽從、配合同案被
    告鍾茂強指示從事上開行為，且販賣次數只有2次，所販賣
    之毒品數量尚微，亦未朋分販毒所得，其危害社會之程度顯
    較同案被告鍾茂強為輕，參以被告黃怡婷前未有販賣毒品之
    犯罪紀錄，有其臺灣高等法院被告前案紀錄表1份附卷可考
    ，倘就被告黃怡婷如附表1編號1、2所示之販賣第二級毒品
    犯行，經以毒品危害防制條例第17條第2項規定減輕其刑後
    ，處以法定最低刑度「5年有期徒刑」，仍稍嫌過重，客觀
    上足以引起一般人之同情，爰依刑法第59條規定，就被告黃
    怡婷如附表1編號1、2所示之販賣第二級毒品犯行，再酌量
    遞減輕其刑。
　㈤檢察官移送併辦意旨部分（臺灣屏東地方檢察署111年度偵字
    第3373號），與本案起訴之犯罪事實為同一事實，本院自得
    併予審究，併此敘明。　
　㈥爰以行為人之責任為基礎，審酌甲基安非他命係列管毒品，
    具有高度成癮性，戕害國人身心健康、危害社會秩序至鉅，
    向為國法所厲禁，被告2人猶無視國家杜絕毒品犯罪之禁令
    ，恣意販售營利，法治觀念薄弱，行為偏差，應嚴予非難，
    惟念其等均坦承全部犯行之犯後態度，復考量被告2人之犯
    罪分工情形、參與程度，兼衡被告鍾茂強除前開構成累犯之
    前科（不予重複評價）外，另因販賣第二級毒品案件，經臺
    灣高等法院高雄分院以101年度上訴字第1335號判處有期徒
    刑2年2月確定，並已執行完畢之紀錄及被告黃怡婷之前科素
    行（見其等之臺灣高等法院被告前案紀錄表）、犯罪之動機
    、目的、手段、販賣第二級毒品之對象、次數、金額、犯罪
    所生之危害及檢察官對量刑之意見（見本院卷第217、229頁
    ）等一切情狀，分別量處如附表所示之刑。再綜合考量整體
    犯罪非難評價、罪數所反映被告之人格特性與犯罪傾向、數
    罪對法益侵害之加重效應及刑罰之內部界限，就被告鍾茂強
    所犯如附表1編號1-5，被告黃怡婷所犯如附表1編號1、2部
    分，分別定其應執行刑如主文所示。
四、沒收：
　㈠按以營利為目的販入毒品，經多次販賣後，持有剩餘毒品被
    查獲者，其各次販賣毒品行為如併合處罰，該持有剩餘毒品
    之低度行為，應僅為最後一次販賣毒品之高度行為所吸收，
    不另論罪。故就該查獲之剩餘毒品，祗能於最後一次之販賣
    毒品罪宣告沒收銷燬，不得於各次販賣毒品罪均宣告沒收銷
    燬（最高法院105年度台上字第2174號判決意旨可資參照）
    。扣案如附表2編號1所示之甲基安非他命1包，為被告鍾茂
    強所有，且供其犯本件販賣第二級毒品罪所剩之物，此據其
    供承在卷（見本院卷第152、210頁），暨該毒品無法析離之
    包裝袋，均應依毒品危害防制條例第18條第1項前段之規定
    ，在被告鍾茂強之最後一次即如附表1編號5所示販賣第二級
    毒品罪名項下，宣告沒收銷燬之。至鑑驗用罄之甲基安非他
    命，既已滅失，自毋庸宣告沒收銷燬。
　㈡次按犯罪所得，屬於犯罪行為人者，沒收之；前二項之沒收
    ，於全部或一部不能沒收或不宜執行沒收時，追徵其價額，
    刑法第38條之1第1項前段、第3項分別定有明文。次按共同
    犯罪所得之物之沒收或追徵其價額，應就各共同正犯實際分
    得之數為之，亦即依各共同正犯實際犯罪所得分別宣告沒收
    ，始符個人責任原則及罪責相當原則，至於共同正犯各人有
    無犯罪所得，或其犯罪所得之多寡，應由法院綜合卷證資料
    及調查所得認定之。被告2人共犯如附表1編號1、2所示販賣
    第二級毒品犯行所得之價金，及被告鍾茂強如附表1編號3-5
    所示單獨販賣第二級毒品犯行所得之價金，均係由被告鍾茂
    強取得等情，業據被告2人供承明確（見本院卷第116-117、
    152、216頁），核屬被告鍾茂強之犯罪所得，雖均未據扣案
    ，然依刑法第38條之1第1項前段、第3項規定，仍應於被告
    鍾茂強所犯各該罪刑項下分別宣告沒收，並於全部或一部不
    能沒收或不宜執行沒收時，追徵其價額。
　㈢扣案如附表2編號4、5之電子磅秤1台、三星廠牌行動電話1支
    （含門號0000000000號SIM卡1張），均係被告鍾茂強所有，
    供其本案販賣甲基安非他命所用之物，業據被告鍾茂強供承
    在卷（見本院卷第152、210頁），且有前揭通訊監察譯文在
    卷可憑，爰依毒品危害防制條例第19條第1項之規定，於被
    告鍾茂強所犯各該罪刑項下併予宣告沒收。
　㈣扣案如附表2編號3所示之夾鏈袋為被告鍾茂強所有，且係預
    備供其本案販賣甲基安非他命所用之物，業據被告鍾茂強自
    承在卷（見本院卷第152、210頁），故該夾鏈袋為其預備犯
    如附表1編號1-5所示販賣第二級毒品所用之物，爰依刑法第
    38條第2項前段之規定，於被告鍾茂強所犯各該罪刑項下併
    予宣告沒收。
　㈤至於其餘扣案物（即附表2編號2、6所示之物），被告2人於
    本院審理中均陳稱與本案販賣第二級毒品犯行無涉（見本院
    卷第117、152頁），復無積極證據足認與本案犯行具有關聯
    性，爰均不予宣告沒收，附此敘明。
據上論斷，依刑事訴訟法第299條第1項前段，判決如主文。
本案經檢察官施柏均提起公訴及移送併案審理，檢察官何克昌到
庭執行職務。
中　　華　　民　　國　　111 　年　　6 　　月　　30　　日
                  刑事第二庭  審判長法  官  莊鎮遠
                                    法  官  陳茂亭
                                    法  官  曾思薇 　　
以上正本證明與原本無異。
如不服本判決應於收受判決後20日內向本院提出上訴書狀，並應
敘述具體理由；其未敘述上訴理由者，應於上訴期間屆滿後20日
內向本院補提理由書（均須按他造當事人之人數附繕本）「切勿
逕送上級法院」。　
中　　華　　民　　國　　111 　年　　6 　　月　　30　　日
                                    書記官  盧建琳 
附表1：
編號 對象  犯罪時間 （民國）  犯罪地點       犯罪事實    （金額為新臺幣）       主文 （宣告罪名及處刑暨沒收）    1 陳維志 110年11月21日13時5分許後不久之同日某時許 屏東縣○○鎮○○路0巷00號內 陳維志於110年11月21日13時5分許，以其所持用門號0000000000號行動電話與鍾茂強所持用之門號0000000000號行動電話聯繫購買甲基安非他命事宜，因鍾茂強外出工作不在家，黃怡婷乃代為接聽鍾茂強上開行動電話後，拿取甲基安非他命1包準備前去交易時，適鍾茂強返家，黃怡婷即將該包甲基安非他命交予鍾茂強，隨後鍾茂強在左列時間、地點，交付重量不詳之甲基安非他命1包予陳維志，並當場收受500元完成交易。 鍾茂強共同販賣第二級毒品，處有期徒刑伍年肆月；扣案如附表二編號三至五所示之物均沒收；未扣案之販賣毒品所得新臺幣伍佰元沒收，於全部或一部不能沒收或不宜執行沒收時，追徵其價額。 黃怡婷共同販賣第二級毒品，處有期徒刑貳年捌月。  2 黃嘉敏 110年10月25日17時35分許 屏東縣○○鎮○○路0巷00號 內 黃嘉敏於110年10月25日17時25分許，以其所持用門號0000000000號行動電話與鍾茂強所持用之門號0000000000號行動電話聯繫購買甲基安非他命事宜，由黃怡婷代為接聽鍾茂強上開行動電話後，黃怡婷在左列時間、地點，交付重量不詳之甲基安非他命1包予黃嘉敏後，並當場收受1,000元完成交易，其後黃怡婷再將該1,000元交予鍾茂強。 鍾茂強共同販賣第二級毒品，處有期徒刑伍年捌月；扣案如附表二編號三至五所示之物均沒收；未扣案之販賣毒品所得新臺幣壹仟元沒收，於全部或一部不能沒收或不宜執行沒收時，追徵其價額。 黃怡婷共同販賣第二級毒品，處有期徒刑貳年捌月。  3 陳維志 110年12月9日8時24分許 屏東縣○○鄉○○路00號外 陳維志於110年12月9日8時14分許，以其所持用門號0000000000號行動電話與鍾茂強所持用之門號0000000000號行動電話聯繫購買甲基安非他命事宜，鍾茂強在左列時間、地點，交付重量不詳之甲基安非他命1包予陳維志後，並當場收受500元完成交易。 鍾茂強販賣第二級毒品，處有期徒刑伍年肆月；扣案如附表二編號三至五所示之物均沒收；未扣案之販賣毒品所得新臺幣伍佰元沒收，於全部或一部不能沒收或不宜執行沒收時，追徵其價額。  4 黃嘉敏 110年11月22日23時55分許 屏東縣○○鄉○○村○○路0○0號外 黃嘉敏於110年11月22日23時45分許，以其所持用門號0000000000號行動電話與鍾茂強所持用之門號0000000000號行動電話聯繫購買甲基安非他命事宜，鍾茂強在左列時間、地點，交付重量不詳之甲基安非他命1包予黃嘉敏後，並當場收受1,000元完成交易。 鍾茂強販賣第二級毒品，處有期徒刑伍年捌月；扣案如附表二編號三至五所示之物均沒收；未扣案之販賣毒品所得新臺幣壹仟元沒收，於全部或一部不能沒收或不宜執行沒收時，追徵其價額。  5 黃嘉敏 111年1月12日11時56分許 屏東縣○○鄉○○村○○路0○0號外 黃嘉敏於111年1月12日11時51分許，以其所持用門號0000000000號行動電話與鍾茂強所持用之門號0000000000號行動電話聯繫購買甲基安非他命事宜，鍾茂強在左列時間、地點，交付重量不詳之甲基安非他命1包予黃嘉敏後，並當場收受1,000元完成交易。 鍾茂強販賣第二級毒品，處有期徒刑伍年捌月；扣案如附表二編號一所示之物沒收銷燬；扣案如附表二編號三至五所示之物均沒收；未扣案之販賣毒品所得新臺幣壹仟元沒收，於全部或一部不能沒收或不宜執行沒收時，追徵其價額。 
附表2
編號 物品 數量      鑑定結果/備註 1 甲基安非他命 1包 檢體種類：晶體 數量：1包（標示毛重為2.58公克） 驗前淨重：2.253公克 驗後淨重：2.249公克 毒品定性檢驗陽性成份如下：Methamphetamine（甲基安非他命）（第二級毒品） 【見偵3373卷第221頁、偵1251卷第132頁】 2 吸食器 1組 【見偵1251卷第132頁】 3 夾鏈袋 1批 【見偵1251卷第132頁】 4 電子磅秤 1台 【見偵1251卷第132頁】 5 三星廠牌手機（含門號0000000000號SIM卡1張） 1支 【見偵1251卷第132頁】 6 手機（含門號0000000000號SIM卡1張） 1支 【見偵1251卷第132頁】 
附錄論罪科刑法條：
毒品危害防制條例第4條
製造、運輸、販賣第一級毒品者，處死刑或無期徒刑；處無期徒
刑者，得併科新臺幣3千萬元以下罰金。
製造、運輸、販賣第二級毒品者，處無期徒刑或10年以上有期徒
刑，得併科新臺幣1千5百萬元以下罰金。
製造、運輸、販賣第三級毒品者，處7年以上有期徒刑，得併科
新臺幣1千萬元以下罰金。
製造、運輸、販賣第四級毒品者，處5年以上12年以下有期徒刑
，得併科新臺幣5百萬元以下罰金。
製造、運輸、販賣專供製造或施用毒品之器具者，處1年以上7年
以下有期徒刑，得併科新臺幣1百50萬元以下罰金。
前五項之未遂犯罰之。